臺灣高等法院臺中分院刑事裁定　
110年度聲字第2217號
聲  請  人  臺灣高等檢察署臺中檢察分署檢察官     
受  刑  人  周欽隆



上列聲請人因受刑人數罪併罰有二裁判以上，聲請定其應執行之
刑（聲請案號：110年度執聲字第1063號），本院裁定如下：
    主  文
甲○○因犯如附表所示各罪所處之刑，應執行有期徒刑伍年。
    理  由
受刑人甲○○因犯詐欺等數罪，經臺灣臺中地方法院、臺灣彰化地
方法院及本院先後判處如附表所示之刑確定在案。茲檢察官聲請
定其應執行之刑，本院審核認聲請為正當，爰審酌受刑人所犯附
表各編號所示之罪均係為相同類型詐欺犯行，皆係侵害被害人財
產法益，目前55歲，且曾從事過粗工，有工作能力，應給予其有
復歸社會更生之可能性，兼衡罪責相當、特別預防之刑罰目的，
及其前曾定應執行刑之折算比例，就所宣告之刑定其應執行之刑
。應依刑事訴訟法第477條第1項、刑法第53條、第51條第5款，
裁定如主文。
中　　華　　民　　國　　110 　年　　9 　　月　　6 　　日
            刑事第八庭　  審判長法　官　林  清  鈞
                                法　官　郭  瑞  祥
                                法　官　簡  婉  倫
以上正本證明與原本無異。
如不服本裁定，應於裁定送達後5日內向本院提出抗告狀(須附
繕本)。因疫情而遲誤不變期間，得向法院聲請回復原狀。
                                書記官  林　書　慶
中　　華　　民　　國　　110 　年　　9 　　月　　6 　　日
附表：受刑人甲○○應執行刑案件一覽表
編號  1 2 罪名  三人以上共同以網際網路為傳播工具對公眾散布之詐欺取財罪 三人以上共同以網際網路為傳播工具對公眾散布之詐欺取財罪 宣告刑  有期徒刑1年 有期徒刑1年1月 犯罪日期  107年10月15日至107年11月8日 107年12月17日至108年1月3日 偵查（自訴）機關年度案號  臺中地檢108年度偵字第1889號 臺中地檢108年度偵字第10366號；併辦案號：108年度偵字第11382號 最後事實審 法院 臺中地院 臺中地院  案號 108年度訴字第400號 108年度訴字第915號  判決日期 108年4月30日 108年6月5日 確定判決 法院 臺中地院 臺中地院  案號 108年度訴字第400號 108年度訴字第915號  判決確定 日期 108年6月3日 108年7月1日 是否得為易科罰金之案件  否 否 備註  臺中地檢110年度執更字第2546號 (編號1至7應執行有期徒刑3年8月） 臺中地檢110年度執更字第2546號 (編號1至7應執行有期徒刑3年8月） 
附表：受刑人甲○○應執行刑案件一覽表
編號  3 4 罪名  三人以上共同以網際網路為傳播工具對公眾散布之詐欺取財罪 三人以上共同以網際網路為傳播工具對公眾散布之詐欺取財罪 宣告刑  有期徒刑1年6月 有期徒刑1年，3次 犯罪日期  107年10月20日至107年11月5日 ①104年12月25日 ②104年12月26日 ③105年1月3日 偵查（自訴）機關年度案號  臺中地檢108年度偵字第10831號；併辦案號：108年度偵字第11382號 臺中地檢106年度偵字第2194號 最後事實審 法院 臺中地院 中高分院  案號 108年度訴字第975號 107年度上訴字第1444號  判決日期 108年7月3日 107年11月21日 確定判決 法院 臺中地院 最高法院  案號 108年度訴字第975號 108年度台上字第3416號  判決確定 日期 108年8月5日 108年10月30日 是否得為易科罰金之案件  否 否 備註  臺中地檢110年度執更字第2546號 (編號1至7應執行有期徒刑3年8月） 臺中地檢110年度執更字第2546號 (編號1至7應執行有期徒刑3年8月） 
附表：受刑人甲○○應執行刑案件一覽表
編號  5 6 罪名  三人以上共同詐欺取財罪 三人以上共同以網際網路為傳播工具對公眾散布之詐欺取財罪 宣告刑  有期徒刑1年，2次 有期徒刑1年2月 犯罪日期  106年4月19日至25日  108年1月7日  偵查（自訴）機關年度案號  彰化地檢107年度少連偵字第22號 臺中地檢109年度偵字第1896號 最後事實審 法院 彰化地院 臺中地院  案號 109年度訴字第73號 109年度訴字第888號  判決日期 109年1月30日 109年6月17日 確定判決 法院 彰化地院 臺中地院  案號 109年度訴字第73號 109年度訴字第888號  判決確定 日期 109年3月4日 109年7月14日 是否得為易科罰金之案件  否 否 備註  臺中地檢110年度執更字第2546號 (編號1至7應執行有期徒刑3年8月） 臺中地檢110年度執更字第2546號 (編號1至7應執行有期徒刑3年8月） 
附表：受刑人甲○○應執行刑案件一覽表
編號  7 8 罪名  三人以上共同以網際網路為傳播工具對公眾散布之詐欺取財罪 三人以上共同以網際網路為傳播工具對公眾散布之詐欺取財罪 宣告刑  有期徒刑1年1月 有期徒刑1年1月 犯罪日期  108年1月3日 107年12月底之不詳時間至108年1月2日 偵查（自訴）機關年度案號  臺中地檢109年度偵字第1896號 臺中地檢109年度偵字第30161號 最後事實審 法院 臺中地院 臺中地院  案號 109年度訴字第888號 109年度訴字第2578號  判決日期 109年6月17日 110年2月23日 確定判決 法院 臺中地院 臺中地院  案號 109年度訴字第888號 109年度訴字第2578號  判決確定 日期 109年7月14日 110年3月30日 是否得為易科罰金之案件  否 否 備註  臺中地檢110年度執更字第2546號 (編號1至7應執行有期徒刑3年8月） 臺中地檢110年度執更字第8169號  
附表：受刑人甲○○應執行刑案件一覽表
編號  9 10 罪名  三人以上共同以網際網路為傳播工具對公眾散布之詐欺取財罪 三人以上共同以網際網路為傳播工具對公眾散布之詐欺取財罪 宣告刑  有期徒刑1年1月，31次　 有期徒刑1年5月，3次 犯罪日期  107年6月11日至108年1月17日期間 107年6月15日至107年11月28日期間 偵查（自訴）機關年度案號  臺中地檢108年度偵字第3820至3823、11382號；併辦：108年度偵字第13697號 臺中地檢108年度偵字第3820至3823、11382號；併辦：108年度偵字第13697號 最後事實審 法院 中高分院 中高分院  案號 109年度金上訴字第1729號 109年度金上訴字第1729號  判決日期 110年2月24日 110年2月24日 確定判決 法院 中高分院 中高分院  案號 109年度金上訴字第1729號 109年度金上訴字第1729號  判決確定 日期 110年4月6日 110年4月6日 是否得為易科罰金之案件  否 否 備註  臺中地檢110年度執字第5896號 (編號9至12應執行有期徒刑4年） 臺中地檢110年度執字第5896號 (編號9至12應執行有期徒刑4年） 

附表：受刑人甲○○應執行刑案件一覽表
編號  11 12 罪名  三人以上共同以網際網路為傳播工具對公眾散布之詐欺取財罪 三人以上共同以網際網路為傳播工具對公眾散布之詐欺取財罪 宣告刑  有期徒刑1年9月，2 次 有期徒刑1年3月，2次 犯罪日期  107年10月16日至12 月10日期間 107年7月20日至108年1 月19日期間 偵查（自訴）機關年度案號  臺中地檢108年度偵字第3820至3823、11382號；併辦：108年度偵字第13697號 臺中地檢108年度偵字第3820至3823、11382號；併辦：108年度偵字第13697號 最後事實審 法院 中高分院 中高分院  案號 109年度金上訴字第1729號 109年度金上訴字第1729號  判決日期 110年2月24日 110年2月24日 確定判決 法院 中高分院 中高分院  案號 109年度金上訴字第1729號 109年度金上訴字第1729號  判決確定 日期 110年4月6日 110年4月6日 是否得為易科罰金之案件  否 否 備註  臺中地檢110年度執字第5896號 (編號9至12應執行有期徒刑4年） 臺中地檢110年度執字第5896號 (編號9至12應執行有期徒刑4年）